【裁判字號】    88,訴,1933
【裁判日期】    890717
【裁判案由】    竊盜
【裁判全文】
臺灣板橋地方法院刑事判決                        八十八年度訴字第一九三三號
    公  訴  人  臺灣板橋地方法院檢察署檢察官
    被      告  甲○○
右列被告因竊盜案件，經檢察官提起公訴（八十八年度偵字第一八四一三號）暨移送
併辦（臺灣士林地方法院檢察署八十八年度偵緝字第四七三號），本院判決如左：
    主  文
甲○○以犯竊盜罪為常業，處有期徒刑壹年陸月，應於刑之執行前令入勞動場所強制
工作年。附表一編號一、六、七所示物品沒收。
    事  實
一、甲○○前於民國（下同）八十六年間因肅清煙毒條例案件，經臺灣臺北地方法院
    判處有期徒刑三年二月確定，猶不知悔改，未到案執行，於八十七年間經通緝在
    案，基於犯竊盜罪為常業之犯意，先於八十七年八月十六日白日下午某時，在台
    北市○○○○街四十二巷五十八號五樓，以其所有如附表一編號七所示之客觀上
    足視為兇器之丁字板手，毀壞該處門鎖，侵入行竊，竊取乙○○所有之金手鍊二
    條、金戒指一只、女用手錶一只、存摺四本得手。經警採取前開遭竊現場指紋鑑
    定結果，始悉上情，嗣因甲○○逃匿，再將之通緝在案。甲○○再承前以竊盜為
    常業之犯意，自八十八年三月初某日起至八十八年七月二十三日止，在台北縣板
    橋市、中、永和市一帶，至欲下手行竊處按門鈴後，若無人回應，即以其所有之
    如附表一編號一之手套、客觀上足視為兇器之編號六所示管板手、編號七示丁字
    板手為工具，破壞門窗侵入住宅之方式，竊取不詳姓名人所有之如附表二、附表
    三所示物品，共計行竊四、五十次，得手後分別於八十八年七月十一日、同年七
    月二十八日，在台北縣板橋市○○路九十九號，將鑽戒一只、勞力士錶一隻典當
    予不知情之文蘭當鋪老板董家襁。嗣甲○○於八十八年七月三十日十九時許，在
    台北縣板橋市○○街六號五樓住處，為警緝獲，扣得如附表一所示甲○○所有之
    工具及ＮＯＫＩＡ行動電話一具、錄放影機一台、迴帶機一台，並起出如附表二
    所示贓物；又於同日二十時三十分許，在台北縣板橋市○○路九十九號一樓之文
    蘭當鋪起獲贓物鑽戒一只、勞力士錶一隻；末於同年月日二十一時二十五分，在
    台北縣板橋市○○路○段一四五之一號十樓友人許月里住處，起獲如附表三所示
    贓物，始偵知上情。
二、案經台北縣警察局中和分局報請臺灣板橋地方法院檢察署檢察官偵查起訴暨臺灣
    士林地方法院檢察署移送併辦。
    理  由
一、訊據被告甲○○固坦承有竊取乙○○物品，並於台北縣板橋市、中、永和一帶行
    竊，然辯稱僅行竊六、七次，在許月里住處扣得之物品係朋友寄放，並非伊所竊
    取之贓物云云。惟查，行竊乙○○部分，業據被告甲○○於本院審理時供承不諱
    ，且經台北市政府警察局南港分局採取乙○○住宅現場指紋鑑定結果，與被告之
    指紋相符，有內政部警政署刑事警察局八十七年八月二十六日刑紋字六一八六五
    號函在卷可稽，並有附表一編號七所示丁字板手扣案可佐，被告此部分犯行事證
    明確。至被告在板橋、中、永和行竊部分，被告於警訊時已坦承行竊四、五十次
    ，一部分贓物置於被告住處，一部分贓物寄放於其女友許月里住處等語，雖被告
    常業竊盜犯行之被害人僅知有乙○○，其餘被害人經台北縣中和分局追查結果，
    因贓物係一般手錶、玉鐲等物品，自起獲贓物起迄八十九年五月三十日止，尚難
    查明相關被害人，有該局八十九年五月三十日八九北警中刑添字第一五０三０號
    函在卷可稽，且被告於本院審理時辯稱僅行竊六、七次，在許月里處扣得之物品
    係朋友寄放，並非伊所竊取之贓物云云。惟被告於本院審理時自承，原從事於基
    礎工程之工作，八十八年三月至七月間，無工作等語，顯見被告經濟環境不甚寬
    裕，豈可能有何闊綽之友人將附表三所示價值不菲之物品交被告保管，若果如被
    告所供，前開物品係友人寄放，則該人將如此貴重之物品交被告保管，顯與被告
    交情菲淺，被告自應對該人之姓名年籍知之甚詳，卻未能供出該人姓名供本院查
    證，顯見被告於警、偵訊時所供，許月里住處起出之贓物為伊竊所得等語，應為
    真實。參以於被告住處起出如附表二所示各式贓物，手錶即達二十一只、玉珮九
    個，許月里住處起出之如附表三所示各式贓物，手錶有三十三支、手鐲十七只、
    佛珠十一只、玉塊二十八塊、玉墜項鍊二十四塊、養珠項鍊十二條，依其數量觀
    之，被告於本院所供僅行竊六、七次云云，顯與事實不相符合，應以其警訊時所
    供為真。綜上所述，被告以竊盜為常業事證明確，洵堪認定。
二、按刑事法上所謂常業犯，係指反覆以同類之行為為目的之社會活動之職業性犯罪
    而言，亦即恃犯罪以維生，縱令同時兼操其他職業，仍無礙其為常業犯罪。查被
    告甲○○自八十八年三月初起至同年七月二十三日止，近五個月時間內，連續以
    闖空門之方式，行竊四、五十次，起出如附表所示之大量贓物，且被告供承前揭
    時間內並無工作，應足認被告甲○○係基於藉以為營生之常業犯意遂行前揭竊行
    ，此不因其有其他職業而有所差異。核被告所為竊行，係犯刑法第三百二十二條
    之常業竊盜罪。至被告竊取乙○○物品犯行，雖未在本件公訴人起訴範圍，惟與
    被告業經起訴之常業竊盜犯行，為事實上一罪，為本件起訴效力之所及，且經檢
    察官移送併案審理，本院自應就此部分併為審理。爰審酌被告犯罪之動機，係以
    竊盜維生、目的、手段、被害人所受損害及其年輕力壯，不思努力工作，以行竊
    為業、生活狀況、智識程度及犯罪後態度等一切情狀，量處如主文所示之刑。復
    斟酌被告本件犯行具有常業竊盜犯罪之特性，依竊盜犯贓物犯保安處分條例第三
    條第一項第二款、第五條第一項前段之規定，併宣告於刑之執行前令入勞動場所
    強制工作年。
三、扣案附表一除編號一、六、七所示物品，係被告所有，供犯罪所用之物，依法沒
    收外，其餘物品尚無證據認係供被告犯罪所用之物，毋庸沒收。至於被告住處扣
    得之被告所有之ＮＯＫＩＡ行動電話一具、錄放影機一台、迴帶機一台，非供被
    告犯罪所用之物，附表二、三所示贓物，非被告所有之物，均毋庸沒收。
四、許月里為被告友人，將其住處供被告置放贓物，雖無證據認其與被告共同竊盜（
    竊盜部分業經不起訴處分），惟其與被告為男女朋友，關係親密是否涉有知贓寄
    藏贓物犯行，非無偵查餘地，此部分建請檢察官依法偵查。
據上論斷，應依刑事訴訟法第二百九十九條第一項前段，刑法第三百二十二條，竊盜
犯贓物犯保安處分條例第三條第一項第一款、第五條第一項前段，判決如主文。
本案經檢察官許智評到庭執行職務。
中      華      民      國    八十九    年      七      月     十七     日
                                      臺灣板橋地方法院刑事第四庭
                                          法  官  王  敏  慧
右正本證明與原本無異
如不服本判決應於送達後十日內向本院提出上訴狀
                                          書記官  廖  美  紅
中      華      民      國    八十九    年      七      月     十九     日
附錄本案論罪科刑法條全文：
刑法第三百二十二條
以犯竊盜罪為常業者，處一年以上七年以下有期徒刑。
竊盜犯贓物犯保安處分條例第三條
十八歲以上之竊盜犯、贓物犯，有左列情形之一者，得於刑之執行前，令入勞動場所
強制工作：
一、有犯罪之習慣者。
二、以犯竊盜罪或贓物罪為常業者。
刑法第八十四條第一項之期間，自前項強制工作執行完畢之日起算。但強制工作自應
執行之日起經過三年未執行者，自該三年之期間屆滿之日起算。
竊盜犯贓物犯保安處分條例地第五條
依本條例宣告之強制工作處分，其執行以三年為期。但執行已滿一年六月，而執行機
關認為無繼續執行之必要者，得檢具事證，報請檢察官聲請法院免予繼續執行。
依本條例宣告之強制工作處分，執行以滿三年，而執行機關認為有延長之必要，得檢
具事證，報經上級機關核准後，報請檢察官聲請法院許可延長之。但延長期間，最長
不得逾一年六個月，並以一次為限，在延長期間內，執行機關認無繼續延長之必要者
，得隨時檢具事證，報請檢察官聲請法院免予繼續延長執行。


司法院資訊處製作；財團法人民間司法改革基金會備份。
